【裁判字號】    98,審勞訴,13
【裁判日期】    980616
【裁判案由】    損害賠償
【裁判全文】
臺灣高雄地方法院民事裁定            98年度審勞訴字第13號
原      告  乙○○
訴訟代理人  李衍志律師
被      告  阿羅哈客運股份有限公司
法定代理人  甲○○
訴訟代理人  陳志揚律師
上列當事人間請求損害賠償事件，本院裁定如下：
    主  文
本件移送臺灣臺北地方法院。
    理  由
一、按訴訟之全部或一部，法院認為無管轄權者，依原告聲請或
    依職權以裁定移送其管轄法院，民事訴訟法第28條第1 項定
    有明文。次按當事人就關於一定法律關係而生之訴訟，得以
    合意定第一審管轄法院，惟於民事訴訟法定有專屬管轄之訴
    訟，不適用之，此觀於民事訴訟法第24條第1 項、第26條之
    規定自明。是以，除專屬管轄外，因雙方當事人之合意，使
    本無管轄權之法院因而有管轄權，本有管轄權之法院即喪失
    管轄權，合意管轄一經約定，原告即應向合意管轄之法院起
    訴，不得向他法院起訴。從而，當事人以合意定第一審管轄
    法院者，如具備上開法定要件，當事人及法院均應受其拘束
    ，關於合意管轄之規定，除專屬管轄外，得排斥其他審判籍
    而優先適用。又所謂「由一定法律關係而生之訴訟」，係指
    該法律關係本身；或由該法律關係而生之各種權利義務關係
    而言，合先敘明。
二、原告主張：被告於民國94年11月16日，調派伊及訴外人葉志
    郎、鐘文進、洪澤男、林義雄、蔡宗良、葉世偉、黃庭主、
    戴志剛等人，前往臺北市○○路繼續載客。伊自94年11月17
    日起依循被告公司政策，卻遭臺北市政府警察局大同分局交
    通分隊或派出所員警連續以「併排臨時停車」、「不緊靠道
    路右側臨時停車」、「不服從交通勤務警察指揮」等為由開
    立罰單，並經高雄市政府裁決在案；因伊遭違規記點甚多，
    乃於95年5 月5 日遭高雄市政府交通裁決所吊銷駕駛執照，
    被告遂調派伊從事薪水較低之組長或守衛工作；被告已補償
    蔡宗良、薛志良、林義雄、黃庭主等人，卻未對伊補償。伊
    原擔任被告公司司機每月薪資約新臺幣（下同）57,000元，
    95年5 月後無法擔任司機，迨至98年2 月擔任守衛工作，每
    月薪資28,836元；伊遭吊銷駕駛執照，重考駕駛執照而支出
    相關費用2,079 元。為此，訴請被告給付931,491 元及法定
    遲延利息等語。
三、查本件兩造間訂有勞動契約（見卷宗頁24）「柒、契約之生
    效」之「二」約定「因本契約所生之訴訟雙方合意約定由臺
    北地方法院為管轄法院。」等情，有該勞動契約在卷可稽；
    而本件原告乃訴請被告給付薪資差額及考照費用，揆諸首揭
    條文及說明，本件既非專屬管轄之訴訟，且兩造復已合意定
    第一審管轄法院，如上所述，則關於本案訴訟之管轄，兩造
    及法院均應受該合意管轄之拘束，即應排斥其他審判籍而優
    先適用。準此，縱認被告主營業所設在高雄市（如當事人欄
    所示），惟受訴法院既應受兩造上開合意管轄之拘束，即應
    排斥其他審判籍而優先適用兩造合意管轄之約定。從而，本
    件訴訟自應由臺灣臺北地方法院（下稱臺北地院）管轄。
四、綜上所述，兩造就本件之涉訟業已合意以臺北地院為第一審
    管轄法院，又本件訴訟並非專屬管轄之訴訟，玆原告向無管
    轄權之本院起訴，顯係違誤。爰依職權將本件移送於該管轄
    法院。
五、依民事訴訟法第28條第1項，裁定如主文。
中    華    民    國    98    年    6     月    16    日
                  民事第二庭  法  官  劉定安
正本係照原本作成。
如對本裁定抗告須於裁定送達後10日內向本院提出抗告狀，並繳
納裁判費新臺幣1,000 元。
中    華    民    國    98    年    6     月    16    日
                              書記官  楊雅蘭


司法院資訊處製作；財團法人民間司法改革基金會備份。
